th: ฮาร์ดแวร์ > ระบบท่อประปา > ฮาร์ดแวร์และชิ้นส่วนสำหรับงานท่อ > ชิ้นส่วนฝักบัว > ก้านและตัวเชื่อมต่อฝักบัว: ก้านฝักบัว; ขั้วต่อฝักบัว
fi: Rakentaminen > Putkityöt > Putkien kiinnitys ja osat > Suihkuosat > Suihkuvarret ja liittimet: Suihkuvarret; Suihkuliittimet
pl: Sprzęt > Systemy hydrauliczne > Armatura wodociągowa i części > Części do prysznica > Wylewki i złączki do pryszniców: Wylewki do pryszniców; Złączki do pryszniców
zh-CN: 五金/硬件 > 管道 > 水管装置和部件 > 淋浴部件 > 花洒臂与连接器: 花洒臂; 花洒连接器
es: Bricolaje > Fontanería > Piezas y herramientas para componentes de fontanería > Artículos de ducha > Adaptadores y brazos de ducha: Brazos de ducha; Adaptadores de ducha
ja: DIY用品 > 水道設備 > 配管固定具・パーツ > シャワー関連パーツ > シャワーアーム・コネクター: シャワーアーム; シャワーコネクタ
el: Υλικά κατασκευών > Υδραυλικές εγκαταστάσεις > Εξαρτήματα & ανταλλακτικά υδραυλικών ειδών > Ανταλλακτικά ντους > Βραχίονες & συνδέσεις ντους: Βραχίονες ντους; Συνδέδεις ντους
cs: Kutilství a řemeslo > Vodoinstalace > Instalatérské potřeby a součástky > Sprchové armatury > Sprchové držáky a rozdvojky: Sprchové držáky; Sprchové rozdvojky
ru: Оборудование и технические изделия > Системы водоснабжения и водоотведения > Комплектующие и детали для сантехнического оборудования > Детали для душа > Держатели и выводы для душа: Держатели для душа; Выводы для душа
en: Hardware > Plumbing > Plumbing Fixture Hardware & Parts > Shower Parts > Shower Arms & Connectors: Shower Arms; Shower Connectors
hu: Hardver > Vízvezeték > Vízvezeték-szerelvény-hardver és -alkatrészek > Zuhanyalkatrészek > Zuhanykarok és -csatlakozók: Zuhanykarok; Zuhanycsatlakozók
sl-SI: Gradbena oprema > Vodovod > Strojna oprema in deli za vodovodne napeljave > Deli za prho > Ročke in priključki za prho: Ročke za prho; Priključki za prho
zh-TW: 硬體 > 管線 > 衛生器具和零件 > 衛浴零件 > 沐浴彎管: 沐浴蓮蓬頭彎管; 淋浴接頭
hr-HR: Željezarija > Vodoinstalaterska oprema > Oprema i dijelovi za vodoinstalatersku opremu > Dijelovi tuša > Ručice i priključci za tuš: Ručice za tuš; Priključci za tuš
lt-LT: Techninė įranga > Santechnika > Santechnikos įranga ir dalys > Dušo dalys > Dušo galvučių laikikliai ir jungtys: Dušo galvučių laikikliai; Dušo jungtys
ko: 철물 > 배관 > 배관 시설 장비/부품 > 샤워실 부품 > 샤워대/연결부: 샤워대; 샤워 연결부
da: Isenkram > Sanitet > Dele til sanitære installationer > Brusebad – tilbehør > Bruserarme og koblingsled: Brusearme; Brusekoblingsled
sv: Metallprodukter > Rörmokeri > Vattenkransutrustning och -delar > Duschtillbehör > Duscharmar och -anslutningsrör: Duscharmar; Duschkopplingar
pt-BR: Ferragens > Encanamento > Peças e ferragens para fixação de encanamento > Peças para chuveiro > Conectores e braços para chuveiros: Braços para chuveiro; Conectores para chuveiro
bg-BG: Железария > Водоснабдяване и канализация > Аксесоари и части за ВиК оборудване > Части за душ > Душ рамена и фитинги: Рамена за душ; Фитинги за душ
tr: Hırdavat > Sıhhi tesisat > Su Tahliye Teçhizatı ve Parçaları > Duş Parçaları > Duş Başlığı Kolları ve Bağlantı Parçaları: Duş Başlığı Kolları; Duş Başlığı Bağlantı Parçaları
it: Articoli di ferramenta > Prodotti idraulici > Ferramenta per la riparazione di impianti idraulici > Componenti doccia > Connettori e bracci doccia: Bracci doccia; Connettori doccia
de: Heimwerkerbedarf > Sanitär > Zubehör für sanitäre Anlagen > Duscharmaturen > Duscharme & Verbindungsteile: Duscharme; Duschanschlüsse
fr: Quincaillerie > Plomberie > Pièces et matériel de plomberie > Pièces de douches > Bras et embouts de douche: Bras de douche; Embouts de douche
pt-PT: Equipamento > Canalização > Peças e equipamento de fixação de canalização > Peças de duche > Conectores e braços de duche: Braços de chuveiro; Conectores de chuveiro
nl: Bouwmaterialen > Loodgieterswerk > Onderdelen voor sanitair > Doucheonderdelen > Douchekoppen en montagemateriaal: Douchearmen; Montagemateriaal
sk-SK: Náradie > Vodoinštalačné práce > Príslušenstvo a diely pre vodovodné armatúry > Sprchové diely > Ramená a konektory na sprchovú hlavicu: Ramená na sprchovú hlavicu; Konektory na sprchovú hlavicu
nb: Maskinvare > Rørlegging > Utstyr og deler for rørmontering > Dusjdeler > Dusjarmer og -tilkoblinger: Dusjarmer; Dusjkoblinger
ro-RO: Feronerie > Instalații sanitare > Accesorii de feronerie și piese pentru instalații sanitare > Piese pentru dușuri > Brațe și conectori pentru duș: Brațe de duș; Conectori pentru duș
vi: Phần cứng > Đường ống > Bộ phận và phần cứng của thiết bị đường ống > Phụ kiện vòi hoa sen > Tay sen và đầu nối: Tay sen; Đầu nối vòi sen